臺灣臺南地方法院民事判決　九十一年度訴字第八七八號
　　原　　　告　丙○○
　　　　　　　　甲○○○
　　被　　　告　乙○○
右當事人間請求拆屋還地事件，本院判決如左：
    主      文
被告應將坐落台南市○○區○○段五六一地號土地上，如附圖（即台南市安南地政事
務所九十一年六月七日複丈成果圖）所示乙部分面積三百零五點一四平方公尺之鐵皮
磚造建物拆除，將該部分土地返還原告丙○○，並應給付原告丙○○新台幣壹拾伍萬
伍仟壹佰玖拾伍元，及自民國九十一年十月七日起至清償日止，按年利率百分之五計
算之利息。
被告應將坐落台南市○○區○○段五六二地號土地上，如附圖（即台南市安南地政事
務所九十一年六月七日複丈成果圖）所示甲部分面積四百二十二點七六平方公尺之鐵
皮磚造建物拆除，將該部分土地返還原告丙○○、甲○○○，並應依序分別給付原告
丙○○、甲○○○各新台幣壹拾伍萬捌仟陸佰壹拾壹元、陸萬玖仟陸佰柒拾貳元，及
均自民國九十一年十月七日起至清償日止，按年利率百分之五計算之利息。
原告其餘之訴駁回。
訴訟費用由被告負擔二十分之十九，餘由原告負擔。
本判決第一項於原告丙○○以新台幣壹佰參拾玖萬元為被告供擔保後，得假執行。
本判決第二項於原告丙○○、甲○○○以新台幣伍佰玖拾貳萬元為被告供擔保後，得
假執行。
原告其餘假執行之聲請駁回。
    事      實
甲、原告方面：
    一、聲明：
        (1)被告應將坐落台南市○○區○○段五六一地號土地上，如附圖（即台南市
          安南地政事務所九十一年六月七日複丈成果圖）所示乙部分面積三百零五
          點一四平方公尺之鐵皮磚造建物拆除，將該部分土地返還原告丙○○。
        (2)被告應將坐落台南市○○區○○段五六二地號土地上，如附圖（即台南市
          安南地政事務所九十一年六月七日複丈成果圖）所示甲部分面積四百二十
          二點七六平方公尺之鐵皮磚造建物拆除，將該部分土地返還原告丙○○、
          甲○○○。
        (3)被告應給付原告新台幣壹佰萬元，及自本件言詞辯論終結日起至清償日止
          ，按年利率百分之五計算之利息。
        (4)願供擔保，請准宣告假執行。
    二、陳述：
      （一）坐落台南市○○區○○段第五六一號土地全部及同段第五六二號土地之
            應有部分萬分之六九四八（下稱系爭土地），原為訴外人林茂男所有，
            嗣林茂男對原告丙○○負有債務，曾提供系爭土地供擔保，並設定抵押
            權予原告丙○○，又因林茂男無力清償債務，原告丙○○乃聲請拍賣系
            爭土地，並自本院八十四年度執字第四一五九號強制執行事件承受系爭
            土地，經繳清價金，已於民國八十六年八月二十六日領得系爭土地之不
            動產權利移轉證書，嗣並於八十六年九月十二日完成系爭土地之所有權
            移轉登記。原告甲○○○則係於七十八年十二月二十六日因分割繼承而
            登記取得台南市○○區○○段第五六二號土地之應有部分萬分之三０五
            二。
      （二）系爭土地上現有附圖所示甲、乙部分之建物（下稱系爭建物），前經原
            告丙○○主張該建物係原告經由法院拍賣程序承受所得，因而訴請被告
            應自該建物遷讓返還原告，然經鈞院及台灣高等法院台南分院以八十六
            年度訴字第一八００號及八十七年度上字第六一五號判決認為系爭建物
            係被告向林茂男承租系爭土地後所自行興建，屬被告所有，因認原告無
            從經由法院拍賣程序承受系爭建物，且該判決業已確定，是系爭建物自
            應認屬被告所有。
      （三）林茂男雖曾出租系爭土地予被告，但林茂男亦曾於八十二年四月一日寄
            發存證信函予被告，記載：茲乙○○先生（即被告）於民國七十九年五
            月向林茂男先生租賃台南市○○段五六一、五六二兩筆土地（即系爭土
            地），依照契約至民國八十二年五月租期屆滿，地主將自行建築使用，
            黃先生租賃期間，違反共同契約法規第五條出租人不得轉讓或轉租他人
            謀利，則承租人視同違約其所致之損害由承租人賠償之。依約期滿提早
            壹月以前通知不再續約，謹請儘早覓地拆遷搬移並還原地上物之清除以
            免匆促等語。參酌最高法院四十二年度台上字第四一０號判例意旨，林
            茂男與被告間之租約於八十二年五月三十日即已終止。而被告於九十年
            一月八日曾寄發新化郵局第二五九號存證信函予原告丙○○，以答覆原
            告於八十九年十二月二十七日以台南新南郵局第一一四三號所寄發之存
            證信函時，自承被告與原告丙○○間並無租賃關係存在，且拒絕給付原
            告任何積欠兩年以上租金等語，可見兩造間亦無租賃關係存在，則被告
            占有系爭土地即屬無權占有。原告自得本於所有物返還請求權之法律關
            係，請求被告將系爭土地上之系爭建物拆除，將土地返還原告。
      （四）縱認被告與林茂男間之租賃關係，於原告丙○○承受系爭土地時仍尚存
            在，因此原告必須繼受林茂男與被告間之租賃關係，惟以被告對於原告
            丙○○於八十九年十二月二十七日以台南新南郵局第一一四三號催繳租
            金之存證信函相應不理，且拒絕給付原告任何積欠兩年以上租金，則原
            告仍得以本件起訴狀繕本之送達作為終止租約之意思表示，並本於所有
            物返還請求權及租賃物返還請求權之法律關係，請求被告將系爭建物拆
            除，將土地返還原告。
      （五）又查城市地方房屋之租金，以不超過土地及其建築物申報總價年息百分
            之十為限，此土地法第九十七條第一項定有明文。又依土地法施行法第
            二十五條規定：土地法第九十七條所謂土地及建築物之總價額，土地價
            額依法定地價，建築物價額依該管市、縣地政機關估定之價額。及土地
            法第九十七條及實施都市平均地權條例第四十二條、第四十三條，關於
            房屋及基地計收租金之規定約損害賠償事件，雖非當然一體適用，然未
            嘗不可據為計算賠償之標準（最高法院四十九年度台上字第一二三０號
            判例參照）。查系爭五六二號土地之申報地價自八十六年八月二十六日
            起迄今每平方公尺皆為新台幣（下同）一千七百六十元，系爭五六一號
            土地之申報地價自八十六年八月二十六日起迄八十九年六月底止每平方
            公尺皆為一千六百四十元，自八十九年七月一日起迄今每平方公尺皆為
            一千六百四十元，茲因系爭土地面積共計為一四七九點三平方公尺，以
            年息百分之十計算，自原告丙○○取得土地所有權迄今，被告均未給付
            任何費用，爰在一百萬元範圍內，請求被告給付相當於租金額之不當得
            利損害金，並加給自最後言詞辯論終結日起至清償日止，按年息百分之
            五計算之法定遲延利息。
    三、證據：提出土地登記謄本兩份、拍賣不動產附表一份、八十六年度訴字第一
        八００號及八十七年度上字第六一五號民事判決及確定證明各一份、最高法
        院四十二年度台上字第四一０號判例乙則、存證信函三件回執一件、地價謄
        本兩份為證，並聲請勘測現場。
乙、被告方面：被告雖未於最後言詞辯論期日到場，惟據其前所到場所為之聲明、陳
    述如左：
    一、聲明：駁回原告之訴及其假執行之聲請。
    二、陳述：
      （一）原告提起本件訴訟與鈞院前所受理之八十六年度一八００號遷讓房屋事
            件為同一事件。茲因上開事件由鈞院以八十六年度訴字第一八００號及
            台灣高等法院台南分院以八十七年度上字第六一五號分別判決駁回原告
            之訴在案，是本件訴訟標的為前案確定判決之效力所及，原告起訴違背
            民事訴訟法第二百五十三條之規定，應依同法第二百四十九條第七項裁
            定駁回原告之訴訟。
      （二）又原告為達驅趕被告之意圖，除接二連三向法院提起訴訟外，另向法務
            部檢舉被告在系爭土地及建物內放置危險物品，使台南市調查站人員及
            市政府人員破窗入內搜索，但均無原告所指之事實，之後原告丙○○又
            多次向電力公司檢舉被告非法用電，欲讓電力公司剪斷電線，使被告無
            電可用，及涉嫌暗中教唆他人點火燒掉被告所搭建之鐵皮屋，但均未得
            逞，之後原告丙○○又勾串前張市長及工務局長欲以違章建築名義拆除
            該鐵皮屋，但經被告提出上開判決始逃過一劫。
      （三）茲因系爭土地上之地上物，為被告向系爭土地之前手林茂男承租土地時
            所興建，兩造約定租賃時並未簽訂租賃契約，僅口頭約定租三年，後來
            三年期滿之後，被告想續租，經與林茂男商議，林茂男同意讓被告租到
            土地因重劃被徵收為止，且已先收受被告給付之租金一百二十萬元，租
            金如有不足或剩餘，均待土地被徵收再結算，茲因被告與林茂男簽訂之
            租約為不定期限租約，且系爭土地尚未被徵收，故被告並非無權占用系
            爭土地，原告之訴為無理由。
    三、證據：提出八十六年度訴字第一八００號民事判決之確定證明一份、台南市
        稅捐稽徵處安南分處九十一年六月五日與九十一年七月三日覆函各一份、房
        屋稅繳款書五份為證，並聲請調閱本院八十六年度訴字第一八００號民事案
        件全卷。
丙、本院依原告聲請會同台南市安南地政事務所人員及兩造勘測現場，並依被告聲請
    及依職權調閱本院八十四年度執字第四一五九號給付票款卷宗、八十五年度自字
    第五四號偽造文書卷宗及八十六年度訴字第一八００號遷讓房屋全卷。
    理      由
一、本件原告起訴時，就有關被告應給付本件相當於租金額之不當得利償金，應加給
    法定遲延利息部分之請求，原本係請求自「本件訴狀繕本送達翌日起」加給法定
    遲延利息，嗣於言詞辯論程序中，將該部分聲明減縮為自「本件最後言詞辯論終
    結日起」加給法定遲延利息，核屬減縮應受判決事項之聲明，依據民事訴訟法第
    二百五十五條第一項第三款之規定，核無不合。又被告業經合法通知，未於最後
    言詞辯論期日到場，核無民事訴訟法第三百八十六條所列各款情形，爰依原告之
    聲請，由其一造辯論而為判決，先予敘明。
二、本件被告雖於程序上抗辯：原告提起本件訴訟與本院前已受理之八十六年度一八
    ００號遷讓房屋事件為同一事件，因八十六年度訴字第一八００號事件，業經判
    決原告敗訴，且經台灣高等法院台南分院以八十七年度上字第六一五號維持原審
    判決而確定在案，本件訴訟標的為前案確定判決之效力所及，原告起訴違背民事
    訴訟法第二百五十三條之規定云云。惟查：經本院調閱上開卷宗，二件訴訟之當
    事人僅部分相同，且原告丙○○於八十六年度訴字第一八００號事件，係主張已
    自本院八十四年度執字第四一五九號執行程序中，因拍賣而取得系爭建物之所有
    權，詎被告無權占用系爭建物，爰本於系爭建物所有權人之地位請求被告遷讓房
    屋。然其於本件訴訟中，係主張為系爭土地之所有權人，被告所有之系爭建物無
    權占有系爭土地，為排除侵害，乃本於系爭土地所有權人之地位，請求被告拆屋
    還地。顯然兩造訴訟之原因事實不同，訴訟標的亦非同一，並非同一事件，是被
    告上開抗辯，顯非可採，合先陳明。
三、原告起訴主張：系爭台南市○○區○○段第五六一號土地全部及同段第五六二號
    土地之應有部分萬分之六九四八原為林茂男所有，嗣由原告丙○○自本院八十四
    年度執字第四一五九號執行事件中，因承受而取得系爭土地應有部分萬分之六九
    四八之所有權，並已完成所有權移轉登記，原告甲○○○則因繼承而取得系爭土
    地應有部分萬分之三０五二之所有權，亦已完成繼承登記，茲因系爭土地上所興
    建系爭如附圖（即台南市安南地政事務所九十一年六月七日複丈成果圖）所示乙
    部分面積三百零五點一四平方公尺之鐵皮磚造建物、甲部分面積四百二十二點七
    六平方公尺之鐵皮磚造建物，雖為林茂男生前出租系爭土地予被告時，由被告所
    興建，但因林茂男業已終止與被告間之租賃契約，且兩造間亦無租賃關係存在，
    則被告占有系爭土地即屬無權占有，原告自得本於所有物返還請求權之法律關係
    ，請求被告將系爭建物拆除，將土地返還原告，又縱認被告與林茂男間之租賃關
    係於原告丙○○承受系爭土地時仍然存在，故兩造間有租賃關係存在，但因被告
    對於原告丙○○催繳租金之存證信函相應不理，拒絕給付原告任何積欠兩年以上
    租金，爰以起訴狀副本之送達為終止租約之意思表示，並本於所有物返還請求權
    及租賃物返還請求權之法律關係，請求被告將系爭建物拆除將土地返還原告，另
    併依據不當得利之法律關係，請求被告給付一百萬元償金及法定遲延利息等語。
四、被告雖未於最後言詞辯論期日到場，惟據其前所到場所為之聲明、陳述則以：系
    爭建物為被告向林茂男承租土地時所興建，伊當時與林茂男僅口頭約定租期三年
    ，但未簽訂租賃契約，後來租期屆滿，伊希望繼續承租，經與林茂男商議後，林
    茂男同意讓被告租到土地因重劃被徵收為止，且已先收受被告給付之租金一百二
    十萬元，雙方約定租金如有不足或剩餘，均待土地被徵收時再行結算，茲因被告
    與林茂男簽訂之租約為不定期限租約，且系爭土地尚未被徵收，被告自非無權占
    用系爭土地，所以原告本件請求為無理由等語置辯。
五、查本件有關原告主張：系爭台南市○○區○○段第五六一號土地全部及同段第五
    六二號土地之應有部分萬分之六九四八，原為訴外人林茂男所有，嗣由原告丙○○自本院八十四年度執字第四一五九號執行事件中，因承受而取得系爭土地應有
    部分萬分之六九四八之所有權，並已完成所有權移轉登記，原告甲○○○則因繼
    承而取得系爭土地應有部分萬分之三０五二之所有權，亦已完成繼承登記，惟系
    爭土地上現有如附圖所示甲部分面積三百零五點一四平方公尺之鐵皮磚造建物、
    乙部分面積四百二十二點七六平方公尺之鐵皮磚造建物，均由被告占有使用中等
    情，業據原告提出土地登記謄本兩份、拍賣不動產附表一份為證，且經本院職權
    調閱八十四年度執字第四一五九號卷，核閱相符，復為被告所不爭執，並經本院
    會同台南市安南地政事務所人員及兩造勘驗現場屬實，有勘驗筆錄、現場圖及複
    丈成果圖在卷可查，應堪信為真正。
六、至於有關原告主張：系爭建物雖為林茂男生前出租系爭土地予被告時，由被告所
    興建，但因林茂男業已合法終止與被告間之租賃契約，且兩造間亦無租賃關係存
    在，則被告占有系爭土地即屬無權占有，又縱認被告與林茂男間之租賃關係於原
    告丙○○承受系爭土地時仍然存在，故原告本應繼受該租賃關係，但因被告對於
    原告丙○○催繳租金之存證信函相應不理，拒絕給付原告任何積欠兩年以上租金
    ，原告仍得終止租約，並本於所有物返還請求權之法律關係，請求被告將系爭建
    物拆除，將土地返還原告一節，雖為被告所否認，並以前揭情詞置辯。惟查：
    （一）被告雖抗辯稱系爭土地係渠於七十九年間向原土地所有權人林茂男所承租
          ，雙方約定租賃時並未簽訂書面之租賃契約，僅口頭約定租期三年，後來
          三年期滿之後，被告想續租，經與林茂男商議，林茂男即同意讓被告租到
          土地因重劃被徵收為止，且已先收受被告給付之租金一百二十萬元，雙方
          並約定租金如有不足或剩餘，均待土地被徵收時再結算，所以被告並非無
          權占有云云。然此為原告所否認，並辯稱：被告與系爭土地原所有權人林
          茂男於七十九年間訂立系爭土地租約時，係約定租期為三年，雙方並簽訂
          租賃契約為憑，嗣因被告於租賃期間將系爭土地轉租予第三人，違反雙方
          不得轉租之約定，且當時租期已屆滿，林茂男業已以存證信函通知被告終
          止租約等語。經查，被告就其所抗辯渠係有權占有系爭土地一節，並未提
          出任何證據以供本院參酌，空言辯稱租期尚未屆至，渠係有權占有云云，
          已難採信其所辯為真實，況經本院依職權調閱本院八十四年度執字第四一
          五九號給付票款案卷結果，林茂男生前即曾於八十二年四月一日寄發存證
          信函予被告，聲稱：茲乙○○先生（即被告）於七十九年五月向林茂男先
          生租賃台南市○○段五六一、五六二兩筆土地（即系爭土地），依照契約
          至八十二年五月租期屆滿，地主將自行建築使用，黃先生租賃期間，違反
          共同契約法規第五條出租人不得轉讓或轉租他人謀利，則承租人視同違約
          其所致之損害由承租人賠償之，依約期滿提早壹月以前通知不再續約，謹
          請儘早覓地拆遷搬移並還原地上物之清除以免匆促等語，並有租賃契約書
          一份附在該執行卷內足憑，應堪信原告就此所辯非虛。準此，自應認被告
          與林茂男間之租約於八十二年五月三十日即已終止，是被告抗辯本件渠係
          有權占有云云，即非可採。
    （二）按不動產之租賃契約，其期限逾一年者，應以字據訂立之，未以字據訂立
          者，視為不定期限之租賃，民法第四百二十二條定有明文。本件縱如被告
          所辯，被告於七十九年間向林茂男承租系爭土地時，雙方確實並未訂立字
          據，僅係以口頭約定租期三年，則依上說明，仍應將被告與林茂男間之租
          賃關係，視為係不定期限租賃關係，而系爭土地嗣既經法院拍賣而由原告
          丙○○承受購得，此為兩造所不爭，則原告自應繼受林茂男與被告間之不
          定期限租賃關係。惟由被告對於原告丙○○於八十九年十二月二十七日以
          台南新南郵局第一一四三號催繳租金之存證信函相應不理，且拒絕給付原
          告任何積欠兩年以上租金，此有原告所提存證信函三件、回執一件在卷可
          稽，則原告以本件起訴狀繕本之送達作為終止系爭不定期租賃關係之意思
          表示，自屬有據。是兩造間不定期租賃關係既經原告表示終止，被告猶抗
          辯本件渠係有權占有云云，即無足採。
    （三）被告雖又抗辯稱：林茂男前曾同意讓被告租到系爭土地因重劃而被徵收為
          止，且林茂男業已收受被告所給付之全部租金一百二十萬元，雙方並約定
          租金如有不足或剩餘，均待土地被徵收時再結算，所以被告對於原告之催
          繳租金，自可毋庸理會云云。惟查：被告上開辯解，並未提出任何證據以
          實其說，已難遽信被告所辯為真實。況縱如被告所辯，以被告所稱伊給付
          一百二十萬元租金予林茂男之經過情形，係自七十九年四月十六日起，四
          年之間給付租金六十萬元（第一年每月租金一萬元，第二年每月租金一萬
          五千元），八十三年間林茂男開口向渠預支三十萬元租金，經過一個月，
          林茂男說他經濟有困難，就說再給他三十萬元以抵付租金等情（詳見台南
          高分院八十七年度上字第六一五號卷四八頁），加以觀察，被告於七十九
          年四月十六日向林茂男承租系爭土地所約定之租金計算標準既為「每四年
          六十萬元」，則被告給付一百二十萬元租金予林茂男，充其量亦僅能抵付
          為期八年（迄至八十七年四月十五日止）之租金而已，自八十七年四月十
          六日起，自不得再認被告享有任何拒繳租金之正當理由。乃被告竟辯稱：
          渠對原告於八十九年十二月二十七日以台南新南郵局第一一四三號所寄發
          之催繳租金存證信函，亦可毋庸理會云云，所辯顯非可採。
    （四）綜上，被告就其所辯渠非無權占有各節，均不足採，從而，原告本於所有
          權之作用，訴請被告將坐落台南市○○區○○段五六一地號土地上，如附
          圖（即台南市安南地政事務所九十一年六月七日複丈成果圖）所示乙部分
          面積三百零五點一四平方公尺之鐵皮磚造建物拆除，將該部分土地返還原
          告丙○○；將坐落台南市○○區○○段五六二地號土地上，如附圖所示甲
          部分面積四百二十二點七六平方公尺之鐵皮磚造建物拆除，將該部分土地
          返還原告丙○○、甲○○○，自屬有理由，應予准許。
七、末按無法律上原因而受利益，致他人受損害者，應返還其利益，民法第一百七十
    九條前段定有明文；而無權占有他人土地，可能獲得相當租金之利益，為社會通
    常之觀念，亦經最高法院著有六十一年台上字第一六九五號判例可參。查被告既
    自八十六年九月十二日原告丙○○取得系爭土地所有權之日起，即已繼續占用系
    爭土地迄今，此有系爭土地登記謄本兩份在卷可稽，則被告自屬無權占有系爭土
    地，且獲有相當於租金之不當得利，並致原告二人受有無法使用、收益該土地之
    損害。從而，原告二人訴請被告給付自八十六年八月二十六日起至言詞辯論終結
    前一日（九十一年十月六日）止，相當於租金額之不當得利，並加給自言詞辯論
    終結日（九十一年十月七日）起至清償日止，按年息百分之五計算之法定遲延利
    息，揆諸前開說明，即屬正當，應予准許。至於原告訴請返還不當得利之數額，
    本院爰斟酌上開建物所占用系爭土地之坐落位置、工商繁榮程度及被告占用系爭
    土地所受利益等事項，爰認本件相當於租金之損害額，以按系爭土地申報地價年
    息百分之六計算為適當。依此標準加以計算，系爭五六一號土地自八十六年八月
    二十六日起（按原告丙○○係於八十六年八月二十三日經法院核發權利移轉證書
    而取得系爭土地所有權，此業據本院依職權調閱本院八十四年度執字第四一五九
　　號卷查明無訛，故原告請求自八十六年八月二十六日起算不當得利金，並無不合
　　）至八十九年六月三十日止之申報地價每平方公尺為一千六百四十元，自八十九
　　年七月一日起至言詞辯論終結前一日（九十一年十月六日）止之公告現值每平方
　　公尺則為一千六百八十元，此有原告所提地價謄本一份在卷可稽，從而，原告丙○○依不當得利法律關係所得請求被告給付五六一號土地自八十六年八月二十六
　　日起至八十九年六月三十日止共計二年十月五日相當於租金之損害額，合計應為
　　捌萬伍仟肆佰捌拾肆元【計算式為：305.14(平方公尺)×1640(元)×6％×（2＋
　　10／12＋5／365）＝85484 (元，元以下四捨五入)】，原告丙○○依不當得利法
　　律關係所得請求被告給付五六一號土地自八十九年七月一日起至言詞辯論終結前
　　一日（九十一年十月六日）止共計二年三月六日相當於租金之損害額，合計應為
　　陸萬玖仟柒佰壹拾壹元【計算式為：305.14(平方公尺)×1680(元)×6％×（2＋
　　3／12＋6／365）＝69711  (元，元以下四捨五入)】，二者合計為壹拾伍萬伍仟
　　壹佰玖拾伍元（85484＋69711＝155195）。再查系爭五六二號土地自八十六年八
　　月二十六日起至言詞辯論終結前一日（九十一年十月六日）止之申報地價每平方
　　公尺皆為一千七百六十元，此亦有原告所提地價謄本一份在卷可稽，從而，原告
　　二人依不當得利法律關係所得請求被告給付五六二號土地自八十六年八月二十六
　　日起至言詞辯論終結前一日（九十一年十月六日）止共計五年一月十一日相當於
　　租金之損害額，合計應為貳拾貳萬捌仟貳佰捌拾元【計算式為：422.76 (平方
　　公尺)×1760(元)×6％×（5＋1／12＋11／365）＝228283  (元，元以下四捨五
　　入) 】，該金額再依丙○○與甲○○○之應有部分比例分配結果，原告丙○○所
　　得請求之金額為壹拾伍萬捌仟陸佰壹拾壹元（228283×6948／10000＝158611）
　　、原告甲○○○所得請求之金額為陸萬玖仟陸佰柒拾貳元（228283×3052／1000
　　0＝69672）。所以，本件原告訴請被告給付相當於租金額之不當得利，在上述各
　　該所得請求之金額，並加給自言詞辯論終結日（九十一年十月七日）起至清償日
　　止，按年息百分之五計算之法定遲延利息之範圍內為有理由，應予准許。逾此範
　　圍所為之請求，為無理由，應予駁回。
八、本件原告陳明願供擔保，聲請宣告假執行，經核其勝訴部份，合於法律規定，爰
    酌定相當之擔保金額予以准許；至於原告其餘假執行之聲請，因訴之駁回而失所
    附麗，應予駁回，附此敘明。
九、兩造其餘主張及所提證據，與本院上開論斷無涉或無違，爰不予一一贅述。又被
    告雖另以渠已向檢察官告訴原告涉犯偽造文書罪為由，請求本院在渠所告訴之刑
    事案件判決確定前，停止本件訴訟云云，惟如上所述，本件係因被告始終未能舉
    證證明渠究有何占用系爭土地之正當權源，本院乃判定被告應返還系爭土地，此
    與原告有無偽造文書（租約）之行為無涉，蓋縱認原告確有偽造文書之行為，被
    告既未能舉證證明渠占用系爭土地之究有何正當權源，仍應返還系爭土地，故本
    件自無停止訴訟之必要，附此敘明。
十、據上論結，本件原告之訴為一部有理由，一部無理由，並依民事訴訟法第三百八
    十五條第一項前段、第七十九條但書、第三百九十條第二項，判決如主文。
中　　　華　　　民　　　國　　九十一　　年　　　十　　　月　  二十一　　日
                                臺灣臺南地方法院民事第三庭
~B法　　　官　王金龍
右為正本係照原本作成
如對本判決上訴，須於判決送達後二十日內向本院提出上訴狀。
中　　　華　　　民　　　國　　九十一　　年　　　十　　　月　  二十一　　日
~B法院書記官　張淑珍
